臺灣臺北地方法院刑事判決　　　　　　　93年度訴字第1487號
　　公　訴　人　臺灣臺北地方法院檢察署檢察官
　　被　　　告　甲○○
上列被告因違反毒品危害防制條例案件，經檢察官提起公訴（九
十三年度毒偵字第一六五三號）及移送併辦（台灣宜蘭地方法院
檢察署九十四年度毒偵字第二二七號），本院判決如下：
    主    文
甲○○連續施用第一級毒品，處有期徒刑壹年貳月。扣案如附表
所示之注射針筒沒收。又連續施用第二級毒品，處有期徒刑拾月
。應執行有期徒刑壹年捌月。扣案如附表所示之注射針筒沒收。
    犯罪事實
一、甲○○基於施用第一級毒品海洛因（以下稱海洛因）及第二
    級毒品安非他命（以下稱安非他命）之各別概括犯意：
  (一)先於民國九十三年八月一日，在台北市○○區○○路二十六
    巷一號前其駕駛之自小客車內，以其所有之注射針筒一支施
    用海洛因一次，另施用安非他命一次，嗣因甲○○在該處喧
    嘩辱罵並作勢欲攻擊路人，經台北市政府警察局中山分局（
    下稱中山分局）員警據報到場後，將甲○○強制送往台北市
    立療養院戒護治療，由該院護士陳翠如對甲○○執行安全性
    檢查時，自甲○○左上衣口袋起出其所有，用供其施用海洛
    因所用之注射針筒一支，嗣由警採集其尿液送驗發現有嗎啡
    陽性反應及安非他命陽性反應而知上情，經中山分局將甲○
    ○移送台灣台北地方法院檢察署（以下稱台北地檢署）偵辦
    後，該署內勤檢察官於同年月二日諭令甲○○飭回。
  (二)甲○○由台北地檢署檢察官飭回後，仍未中斷其施用毒品之
    概括犯意，復於九十四年一月十七日在其宜蘭縣壯圍鄉○○
    路七十五之十一號住處，再施用海洛因及安非他命各一次，
    嗣甲○○因案為台灣宜蘭地方法院檢察署及本院發布通緝，
    而為警於九十四年一月十七日逮捕，經徵得其同意採集其尿
    液送驗發現有鴉片類陽性反應及安非他命反陽性反應而知上
    情。
二、案經中山分局移送台北地檢署檢察官偵查起訴（前述一之(一)
    部分）及由宜蘭縣警察局宜蘭分局（以下稱宜蘭分局）移送
    宜蘭地方法院檢察署（以下稱宜蘭地檢署）檢察官移送本院
    併辦（前述一之(二)之部分），甲○○於所犯前述一之(一)案件
    於本院審理中因傳喚、拘提無著，由本院於九十三年十二月
    二十七日發布通緝，嗣由警於九十四年一月十七日緝獲甲○
    ○而解送本院歸案審理。
    理    由
壹、證據之認定：
  上述犯罪事實一之(一)及一之(二)等二部分，關於被告於前述二時
  地為警查獲，經警採集其尿液送驗後發現分別有嗎啡陽性反應
  、鴉片類陽性反應及安非他命陽性乙節，有由台灣尖端先進生
  技醫藥股份有限公司出具之濫用藥物檢驗報告及由慈濟大學濫
  用藥物檢驗中心出具之檢驗總表各一紙在卷足憑（台北地檢署
  九十三年度毒偵字第一六五三號偵查卷第五頁及併辦案件中之
  宜蘭分局刑案偵查卷宗內參照），復有扣案如附表所示之注射
  針筒一支足資佐證，且被告亦對上開犯罪事實於本院審理時供
  承不諱（本院九十三年三月三十日審判筆錄參照），是依(一)上
  述濫用藥物檢驗報告及檢驗總表二紙及(二)扣案之注射針筒等補
  強證據已足資擔保被告於本院審理中就前開犯罪事實所為之任
  意性自白具有相當程度之真實性，而得使本院確信被告前述自
  白之犯罪事實確屬真實，從而依刑事訴訟法第一五六條第一項
  「被告之自白，非出於強暴、脅迫、利誘、詐欺、疲勞訊問、
  違法羈押或其他不正之方法，且與事實相符者，得為證據。」
  及同條第二項「被告之自白，不得作為有罪判決之唯一證據，
  仍應調查其他必要之證據，以察其是否與事實相符。」規定，
  本院自得依被告前述自白及各該補強證據認定被告確有為前述
  犯行，本件事證明確，被告犯行堪以認定。
貳、論罪科刑之法律適用：
  一、核被告甲○○所為，係犯毒品危害防制條例第十條第一項
      、第二項之施用第一級毒品罪及施用第二級毒品罪。被告
      先後二次施用海洛因、安非他命之犯行，時間均緊密，犯
      意均概括，所犯構成要件均相同，各為連續犯，依刑法第
      五十六條規定，均以連續施用第一級毒品及連續施用第二
      級毒品一罪論，並均加重其刑。被告所犯上開二罪間，犯
      意各別，構成要件互異，應予分論併罰。被告施用海洛因
      、安非他命前後持有海洛因、安非他命之行為各為其施用
      海洛因、安非他命之高度行為所吸收，不另論以持海洛因
      罪及持有安非他命罪。
  二、查被告前於八十七年十二月間因施用海洛因，違反毒品危
      害防制條例案件，迭經宜蘭地院裁定送觀察、勒戒及強制
      戒治暨停止戒治付保護管束後，保護管束期日於八十九年
      十一月十二日屆滿，而由宜蘭地檢署檢察官於八十九年十
      一月十七日以該署八十九年度戒毒偵字第四九號不起訴處
      分書對被告為不起訴之處分，此有台灣高等法院前案紀錄
      表一份在卷可稽，並有被告所犯上開案件之裁定書、不起
      訴處分書在卷可稽。
  三、爰審酌被告前已因施用毒品，受有觀察勒戒及強制戒治之
      保安處分，又再為本件犯罪，顯見其未因前所受保安處分
      而決心改過暨其智識程度、品行、犯後尚能坦承犯行犯後
      態度良好等一切情狀，本院認全程到庭實行公訴之檢察官
      於本院審理時，就被告施用海洛因部分向本院對被告具體
      求刑有期徒刑一年二月、就被告施用安非他命部分向本院
      對被告具體求處有期徒刑十月，與被告犯行相當，爰依檢
      察官之求刑，分別量處如主文所示之刑，並定其應執行之
      刑。
  四、扣案如附表所示之注射針筒，業據被告於本院九十四年三
      月三十日審理時供稱為其所有，供其施用海洛因所用之物
      ，且非專供施用毒品所用（當日審判筆錄參照），本院認
      該注射針筒不宜發還被告繼續持有，有沒收之必要，爰依
      刑法第三十八條第一項第二款、第三項規定宣告沒收。
、其他：
  一、按刑法上連續犯所謂出於概括犯意反覆為之，必須多次之
      犯罪行為，自始均在一個預定犯罪計劃內，且出於主觀上
      同一犯意，始足當之。若中途另有新的犯意發生，縱所犯
      為同一罪名，如非連續其開始之犯意，不能成立連續犯。
      查被告前固因於自九十二年七月二十八日起至九十三年五
      月十五日止，有連續施用海洛因之犯行，而由宜蘭地院於
      九十三年八月十一日宣示以九十三年度訴緝字第八號判決
      判處有期徒刑十月，嗣並於同年九月十三日因檢察官及被
      告均未對該判決提起上訴而告確定（本院卷內之該判決書
      參照，被告現即在監執行該案），而本件檢察官起訴被告
      開始連續施用第一級毒品犯罪時間為九十三年八月一日，
      雖在其所犯上開案件之最後事實審法院宣示判決之前，然
      本件被告犯罪時間為九十三年八月一日，與其前所犯上開
      案件最後一次犯罪時間（九十三年五月十五日）已相隔三
      月之久，顯然未具有時間上之密接性，已難以認定本案部
      分與前案部分自始均在被告同一個預定犯罪計劃內，而出
      於主觀上始終同一犯意進行之；況被告於本院審理中自承
      九十三年五月十五日曾經收押於看守所，並在同年七月二
      十七日交保出所，羈押於看守所期間曾經下定決心出所後
      不再吸食，後因朋友邀請，始於八月一日再度施用等語（
      本院九十四年三月三十日審判筆錄參照），更足徵被告為
      本件施用第一級毒品之犯行既與其所犯上開案件非屬裁判
      上一罪之連續犯，被告本件連續施用第一級毒品之犯行自
      不為前案有罪確定判決之既判力效力所及，本院自得為實
      體上之判決，併予敘明。另被告雖又因於自九十二年八月
      十五日起至九十三年五月十五日止，有連續施用安非他命
      違反毒品危害防制條例規定之犯行，經宜蘭地院於九十三
      年七月二十九日判處有期徒刑六月，嗣並於同年十月八日
      因檢察官及被告均未對該判決提起上訴而告確定（本院卷
      內之該判決書參照，被告現即在監執行該案），而本件檢
      察官起訴及移請併辦被告施用安非他命之時間均在該判決
      於九十三年七月二十九日宣示後所發生，依最高法院三十
      二年上字第二五七八號判例所認「刑事訴訟法第二百九十
      四條第一款規定，案件曾經判決確定者，應為免訴之判決
      ，係以同一案件，已經法院為實體上之確定判決，該被告
      應否受刑事制裁，即因前次判決而確定，不能更為其他有
      罪或無罪之實體上裁判。此項原則，關於實質上一罪或裁
      判上一罪（如刑法第五十五條及第五十六條之犯罪），其
      一部事實已經判決確定者，對於構成一罪之其他部分，固
      亦均應適用，但此種情形，係因審判不可分之關係，在審
      理事實之法院，對於全部犯罪事實，按照刑事訴訟法第二
      百四十六條規定本應予審判，故其確定判決之既判力，亦
      自應及於全部之犯罪事實，若在最後審理事實法院宣示判
      決後，始行發生之事實，既非該法院所得審判，即為該案
      判決之既判力所不能及，．．．」，本院自得就本件檢察
      官對被告起訴及移請併辦前述連續施用安非他命之犯行，
      為實體上之判決，亦需併予說明。
  二、宜蘭地檢署檢察官移送本院併辦之該署九十四年度毒偵字
      第二二七號被告於前述九十四年一月十七日施用海洛因及
      安非他命各一次，違反毒品危害防制條例案件，如前所述
      ，被告此部分行為亦該當於毒品危害防制條例第十條第一
      項、第二項之施用第一級毒品罪及施用二級毒品罪之構成
      要件，且與檢察官原先對被告起訴部分有裁判上一罪之連
      續犯關係，依刑事訴訟法第二百六十七條「檢察官就犯罪
      事實一部起訴者，其效力及於全部。」規定，本院自得就
      該併辦部分併為審理、判決，應予說明。
據上論斷，應依刑事訴訟法第二百九十九條第一項前段，毒品危
害防制條例第十條第一項、第二項，刑法第十一條前段、第五十
六條、第五十一條第五款、第三十八條第一項第二款，判決如主
文。
本案經檢察官陳舒怡到庭執行職務。
中　　華　　民　　國　　94　　年　　4 　　月　　14　　日
　　　　　　　　　刑事第九庭審判長法  官  葉建廷
                                  法  官  官信成
                                  法　官　葉珊谷
以上正本證明與原本無異。
如不服本判決，應於判決送達後十日內，向本院提出上訴狀。
　　　　　　　　　　　　　　　  　書記官　顏淑華
中　　華　　民　　國　　94　　年　　4　　 月　　14　　日
附表
┌──┬────┬────┬─────────────┐
│編號│ 名  稱 │ 數 量  │  扣押物品清單編號        │
├──┼────┼────┼─────────────┤
│ １ │注射針筒│ 壹 支  │ 台北地檢署九十三年度藍保 │
│    │        │        │ 管字第一六六一號編號２   │
└──┴────┴────┴─────────────┘
附錄本案論罪科刑法條全文：
毒品危害防制條例第十條
施用第一級毒品者，處六月以上五年以下有期徒刑。
施用第二級毒品者，處三年以下有期徒刑。
